【裁判字號】    95,簡上,62
【裁判日期】    950630
【裁判案由】    違反商標法
【裁判全文】
臺灣臺北地方法院刑事判決              95年度簡上字第62號
上  訴  人
即  被  告  乙○○
選任辯護人  許中銘律師
上列上訴人違反商標法案件，不服本院九十五度簡字第三六二號
，民國九十五年二月三日第一審判決（聲請簡易判決處刑案號：
臺灣臺北地方法院檢察署九十四年度偵字第一六八九六號、一八
三五四號）提起上訴，本院判決如下：
    主  文
上訴駁回。
    事  實
一、乙○○明知如附表一所示之商標圖樣，業經如附表一所示之
    公司向經濟部智慧財產局申請註冊登記獲准取得商標專用權
    ，現仍在專用期間或延展期間（相關註冊證號、專用權人、
    指定使用商品名稱、商標專用期間均詳如附表一所示），未
    經商標專用權人之授權或同意，不得於同一或類似之商品，
    使用相同或近似之註冊商標，或明知為上開商品而仍為販賣
    、意圖販賣而陳列，且明知甲○○（業經原審判決有期徒刑
    四月，如易科罰金以三百元折算一日確定）自民國九十三年
    十月十六日起在臺北市大安區○○○路○段二六五號一樓特
    賣會場設攤販售分別標示有如附表一所示商標之服飾，係未
    經各該商標專用權人之授權，於同一商品擅自使用相同於附
    表一所示註冊商標之仿冒商品，竟與甲○○共同基於販賣仿
    冒商標商品之概括犯意聯絡，自同年十一月十四日起，以日
    薪新台幣（下同）一千二百元之代價受僱於甲○○擔任店員
    ，在上址負責銷售，連續以長褲每件八百九十元，上衣每件
    六百九十元，牛仔外套每件一千二百八十元，運動外套每件
    一千零八十元，背心每件五百九十元之價格，公然陳列、販
    售前揭仿冒商品予與不特定人營利，總計自同年十一月十四
    日起至同年月二十日止，銷售金額達二十二萬五千八百九十
    元。嗣於同年十一月（聲請簡易判決處刑書誤載為十月）二
    十日十六時許，為警在上址當場查獲，並扣得甲○○所有供
    販賣前揭仿冒商品之現金用帳冊四本、刷卡交易帳冊一本及
    如附表二所示之仿冒服飾共計一千六百二十九件（其中七件
    送鑑定）。
二、案經卡文克雷恩商標信託公司（Calvin Klein Trademark
     Trust Co.）、美商利惠國際有限公司（Levi Strauss U.S.
     A. LLC）、星裕國際股份有限公司、美商波露/羅蘭公司有
    限合夥（The Polo/Lauren CompanyL.P.）提出告訴及內政
    部警政署保安警察第二總隊第一大隊第一中隊報告臺灣臺灣
    臺北地方法院檢察署檢察官偵查後聲請簡易判決處刑。
   。
    理  由
一、訊據被告乙○○固不否認有於前揭期間受僱於甲○○在上址
    銷售前揭仿冒商標商品之事實，惟矢口否認有何違反商標法
    之犯行，辯稱：伊僅係店員，不知僱主甲○○之進貨來源及
    進價，亦欠缺辨認商品真偽之專業知識及能力，且該賣場位
    處知名繁華商圈，佔地廣大，標語高掛，與一般之賣場並無
    不同，故伊以為是特價品，不知係仿冒商品云云。然查：扣
    案如附表二所示之商品乃係未得如附表一所示商標專用權人
    之同意，而於同一商品使用相同於如附表一所示註冊商標之
    仿冒商品之事實，有商標註冊證、商標資料檢索、授權使用
    書及鑑定證明書等附卷可稽（見九十四年偵卷第一八三五四
    號卷第五十二至五十五頁、五十七頁至六十三頁、八十一頁
    至一四五頁），復為被告所不否認。又如附表一所示之商標
    均為社會大眾廣為知悉之國際著名之商標，且依卷附查獲現
    場照片以觀，賣場門口及內部均懸掛有「名牌服飾聯合試賣
    會，秋冬新裝全面一折起」、「世紀名牌牛仔褲特賣會全面
    一折」等標語，有查獲之現場照片附卷可稽（見同上偵卷第
    七十二頁、七十三頁），是被告對於其所販賣之商品乃係國
    際知名品牌，自無不知之理。惟扣案如附表二所示之仿冒商
    品，其售價分別為長褲每件八百九十元，上衣每件六百九十
    元，牛仔外套每件一千二百八十元，運動外套每件一千零八
    十元，背心每件五百九十元，此據同案被告甲○○供述明確
    （見同上偵卷第三十八頁），明顯與市售真品之價格相差懸
    殊，雖該賣場位處臺北市大安區○○○路○段大馬路旁之知
    名繁華商圈地段，並以前揭之標語標示係特賣或試賣，惟現
    今於繁華地段公然販賣知名品牌服飾仿冒品之店家層出不窮
    ，且以特賣或試賣為行銷之手法低價販售仿冒品之情形亦屢
    見不鮮，是以一般消費者所具有之普通常識來判斷，應不致
    於單憑本案賣場所位處之地段及所懸掛之上開標語，即輕易
    相信扣案之商品係真品，更遑論被告係受僱販賣上開服飾，
    對於該等服飾之品牌及價格自應較一般消費者有更深入之瞭
    解，方足以勝任此一工作，則其對於扣案之商品之價格遠低
    於真品價格，顯可疑係仿冒品，自難諉為不知。況且，本案
    查獲之時乃十一月間係秋末冬初，恰為秋冬服飾上市之初，
    以前述知品名牌新裝上市之當季商品市場行情而言，甚少有
    折扣，此亦為一般消費大眾所周知，衡情各知名品牌豈可能
    會如前述賣場所掛之上開標語所示，以與市價顯不相當而接
    近一折之低價舉行無限期之聯合特賣或試賣？是被告對於甲
    ○○竟能以如此低廉之價格同時販賣如附表一所示多達約十
    四家之名牌服飾，且其所販賣者與一般真品之特價品價格亦
    不相當，顯非真品之特價品，而係仿冒品一節，自應知之甚
    明，是被告辯稱其以為扣案之商品係特價品，而非仿冒品云
    云，自不足採信。此外，復有現金用帳冊四本、刷卡交易帳
    冊一本扣案可資佐證，本案事證明確，被告有受僱於甲○○
    在上開賣場負責銷售，而與甲○○有共同販賣仿冒商品之犯
    行，洵堪認定，應依法論科。
二、核被告所為，係犯商標法第八十二條之販賣於同一商品使用
    相同註冊商標之商品罪。其意圖販賣而陳列仿冒商標商品之
    行為為販賣仿冒商標商品行為所吸收，不另論罪。被告與甲
    ○○間有犯意聯絡與行及分擔，為共同正犯。被告先後多次
    犯行，時間緊接，方法相同，觸犯構成要件相同之罪，顯係
    基於概括犯意連續為之，應依刑法第五十六條規定，以一罪
    論，並加重其刑。又被告同時地販賣仿冒如附表一所示多種
    不同商標圖樣之商品，係以一販賣行為侵害數商標專用權人
    之法益，為同種想像競合犯。原審以被告罪證明確，援引商
    標法第八十二條、八十三條、刑法第十一條前段、第二十八
    條、第五十六條、第五十五條、第四十一條第一項前段、罰
    金罰鍰提高標準條例第二條，量處拘役五十五日，如易科罰
    金以三百元折算一日，並就扣案之現金用帳冊四本、刷卡交
    易帳冊一本與仿冒商標商品一千六百二十九件，分別依刑法
    第三十八條第一項第二款及商標法第八十三條之規定宣告沒
    收，其認事、用法及量刑均無不當，被告上訴意旨仍執前詞
    否認犯罪，為無理由，應予駁回。
據上論斷，應依刑事訴訟法第四百五十五條之一第一項、第三項
、第三百六十八條，判決如主文。
本案經檢察官陳淑雲到庭執行職務
中    華    民    國    95    年    6     月    30    日
                  刑事第五庭  審判長法  官  黃程暉
                                    法  官  賴秀蘭
                                    法  官  李宜娟
以上正本證明與原本無異。
不得上訴。
                                    書記官  游秀珠
中    華    民    國    95    年    7     月    7     日
附錄本案論罪科刑法條：
商標法第82條
明知為前條商品而販賣、意圖販賣而陳列、輸出或輸入者，處1
年以下有期徒刑、拘役或科或併科新臺幣5萬元以下罰金。


司法院資訊處製作；財團法人民間司法改革基金會備份。
